# 新金融工具准则下应收账款计提信用减值损失

提问人：wangmei26 时间：2019-09-19 10:10:43
计算预期信用损失率时会考虑应收账款种类分为合并范围内关联方和其他外部销售应收等
对于集团的审计来说，财务报表包含了合并报表和母公司报表， 1 、母公司报表：应收账款数字，涉及到母公司计算预期信用损失率时，对合并范围内的关联方还需要估计预期损失率吗？ 2 、合并报表层面：计算预期信用损失率，（ 1 ）是直接在合并层面（抵消完内部交易）根据账龄、迁徙率、历史损失率计算预期损失率？（ 2 ）还是分各子公司分别计算损失率？该计算时要去除掉拟合并抵消部分的再计算损失率？然后再各子公司结果相加得出合并层面的？还是各子公司计算时不去除掉合并抵消部分？有些思路混乱了，不知道是否表达清楚了，给陈老师添麻烦了！

回答人：chenyiwei
1 、母公司个别报表层面，对应收合并范围内子公司款项仍需按预期信用损失确认减值准备。
2 、合并报表层面，理论上应当是将各母子公司针对外部应收款项（不含已抵销的集团内部往来）所确认的信用减值准备的合计数（即，各母子公司各自的信用减值准备减去针对内部往来的信用减值准备），在合并报表层面不存在强制统一会计估计的问题。但是，如果属于同一行业、业务模式和客户群、信用政策类似的公司之间，迁徙率差异很大的，则需关注其各自坏账准备确认的合理性问题。